臺灣臺北地方法院刑事裁定　
111年度聲字第913號
聲  請  人
即受搜索人  蘇逸群


上列被告因不服臺灣臺北地方檢察署檢察官於所為之搜索、扣押
處分，聲請撤銷檢察官處分案件，本院裁定如下：
    主  文
聲請駁回。
    理  由
一、聲請意旨略以：聲請人即受處分人（下稱聲請人）因違反商
    標法、詐欺等案件經臺灣臺北地方檢察署檢察官指揮內政部
    警政署保安警察第二總隊刑事警察大隊偵一隊（下稱保二總
    隊刑大偵一隊）偵辦，並於民國111年4月27日製作警詢筆錄
    在案，而司法警察要求聲請人於111年6月1日至新北市○○區○
    ○路00號保二總隊贓物庫清點其扣押聲請人所有之「球鞋1批
    」後，交付扣押物品清冊與聲請人，惟司法警察於扣押物品
    當下並未提示任何法院簽發之搜索票及任何司法文件，且該
    批遭扣押球鞋係聲請人欲出售至中國大陸地區廠商，委由貨
    運公司運送之物，司法警察於搜索及扣押中均未提示令狀，
    其搜索、扣押程序並不合法，故聲請撤銷原處分，並請求發
    還扣押物品予聲請人。
二、程序審查：
　㈠按對於檢察官所為關於搜索、扣押物之處分有不服者，受處
    分人得聲請所屬法院撤銷或變更之；聲請期間為5日，自為
    處分之日起算，其為送達者，自送達後起算，刑事訴訟法第
    416條第1項第1款、第3項分別定有明文。
　㈡查本案聲請人請求撤銷本案檢察官所為搜索扣押處分一節，
    然檢察官指揮司法警察實施本件搜索及扣押處分之日為111
    年4月27日，此據聲請人之聲請狀內亦已自承，而聲請人遲
    至111年6月5日始提出撤銷本案搜索扣押之處分，有聲請人
    提出之刑事聲請撤銷處分狀上之本院收狀戳章附卷可查，顯
    已逾5日之法定期間，於法顯有未合，且該瑕疵復無從補正
    ，自應由本院逕予駁回之。
　㈢至111年6月1日司法警察雖有通知聲請人至保二總隊贓物庫清
    點其扣押聲請人所有之「球鞋1批」，係因本案採多次、多
    點搜索偵查，為維護聲請人之權益，故通知聲請人及其代理
    人到場確認扣押物內容及清點數量是否與清冊記載相符後，
    而交付扣押物品清冊與聲請人，並非於111年6月1日為關於
    搜索、扣押之處分，聲請人容有誤會。
三、本件聲請人之聲請並無理由：　　
　㈠聲請人以司法警察於搜索扣押時，並未提示任何搜索票、等
    令狀，對於搜索時間、搜索處所均未明，則程序上並未合法
    為辯云云。然查，依保二總隊刑大偵一隊所提出之偵查報告
    書所檢附之本院111年度聲搜字第582號搜索票暨搜索扣押筆
    錄、扣押物品收據可知，執行搜索之時間為111年4月27日上
    午10時20分至16時4分許，且聲請人本人於本院搜索票、搜
    索扣押筆錄及扣押物品收據上均有「蘇逸群」簽名於上，該
    簽名亦與聲請人於本案「刑事聲請撤銷處分狀」狀末之具狀
    人簽名相符，足認聲請人於司法警察執行搜索扣押處分時，
    確實在場且簽名無訛（見本院卷第109至118頁），復於111
    年5月2日、5月3日、5月4日於其他處所執行本案事證調查之
    搜索、扣押程序，亦有相關受處分人簽名之搜索票、搜索扣
    押筆錄、扣押物品收據等件在卷可憑（見本院卷第119至149
    頁），是司法警察於執行搜索扣押程序時，均有實際提示令
    狀後為之，聲請人之主張並無理由。
　㈡聲請人另請求發還扣押物部分，因現該案尚經檢察官偵辦中
    ，則上述扣案物品中究有無相關證據足證聲請人之犯嫌等節
    ，現均未可得知，尚待檢察官陸續調查證據下，始知是否與
    本案有關，故本案扣案物品在將來之偵查、審判程序中仍有
    為證據之可能，故為日後審理需要及保全將來執行之可能，
    尚難先行裁定。
　㈢從而，檢察官指揮保二總隊刑大偵一隊執行本案搜索扣押程
    序並無違法或不當，聲請人請求撤銷原處分於程序上與法有
    違，且實體請求亦無理由，應予駁回。　
四、依刑事訴訟法第416條第4項、第411條第1項前段，裁定如主
    文。
中　　華　　民　　國　　111 　年　　6 　　月　　30　　日
　　　　　　　　　刑事第二庭    法　官　洪甯雅
上正本證明與原本無異。
本裁定不得抗告。 
　　　　　　　　　　　　　　　　書記官　胡嘉玲
中　　華　　民　　國　　111 　年　　6 　　月　　30　　日